【裁判字號】    97,消債更,268
【裁判日期】    971023
【裁判案由】    更生事件
【裁判全文】
臺灣臺北地方法院民事裁定           97年度消債更字第268號
聲  請  人
即 債務 人  甲○○
上列聲請人與相對人即債權人華南商業銀行股份有限公司等間消
費者債務清理更生事件，本院裁定如下：
    主  文
債務人甲○○自中華民國九十七年十月二十三日上午十一時起開
始更生程序。
命司法事務官進行本件更生程序。
    理  由
一、按「債務人與金融機構協商成立者，不得聲請更生或清算。
    但因不可歸責於己之事由，致履行顯有重大困難者，不在此
    限。」、「本條例施行前，債務人依金融主管機關協調成立
    之中華民國銀行公會會員，辦理消費金融案件無擔保債務協
    商機制與金融機構成立之協商，準用前項之規定。」，消費
    者債務清理條例第一百五十一條第五項、第六項分別定有明
    文。次按法院開始更生程序之裁定，應載明其年、月、日、
    時，並即時發生效力，消費者債務清理條例第四十五條第一
    項定有明文。再按法院裁定開始更生或清算程序後，得命司
    法事務官進行更生或清算程序，必要時得選任律師、會計師
    或其他適當之自然人或法人一人為監督人或管理人，消費者
    債務清理條例第十六條第一項定有明文。
二、本件債務人主張：伊因入不敷出，積欠華南商業銀行股份有
    限公司等多家金融機構信用貸款、信用卡、現金卡債務，前
    曾申請債務協商，每月應還款新台幣（下同）二萬四千二百
    五十七元，然債務人每月收入不一，平均年收入約四十五萬
    元，必須負擔房租、餐費、交通費及子女扶養教育費，原約
    定還款條件未考慮伊最低基本生活所需，實屬不可歸責於己
    之事由，致履行有重大困難，方發生毀諾之情形，且目前無
    擔保或無優先權之債務總額未逾一千二百萬元，復未經法院
    裁定開始清算程序或宣告破產，伊具高度誠意以更生方式面
    對債務，爰向本院聲請更生等語。
三、經查，債務人所主張之上開事實，業據提出子女繳費單收據
    數十紙、債權人清冊、財產及收入狀況說明書、無擔保債務
    還款計畫、存摺影本一份、報稅、欠稅及薪資資料影本各一
    份、戶籍謄本、九十五年及九十六年綜合所得資料、財產歸
    屬資料清單為證；此外，復查無債務人有消費者債務清理條
    例第六條第三項、第八條或第四十六條各款所定駁回更生聲
    請之事由存在，則債務人聲請更生，應屬有據，爰裁定如主
    文第一項所示。又本件債務人業經裁定開始更生程序，並裁
    定命司法事務官進行本件更生程序。
四、依首揭法條裁定如主文。
中    華    民    國    97    年    10    月    23    日
              民事第一庭    法      官  文衍正
上為正本係照原本作成。
本件不得抗告。
本裁定已於97年10月23日上午11時公告。
中    華    民    國    97    年    10    月    23    日
                            書  記  官  潘惠敏


司法院資訊處製作；財團法人民間司法改革基金會備份。
